臺灣高等法院民事判決　九十一年度上易字第二五九號
　　　上　訴　人　　甲○○
　　　被　上訴人　　乙○○
　　　複代　理人　　殷玉龍
右當事人間損害賠償事件，上訴人對於中華民國九十一年一月二十五日臺灣臺北地方
法院九十年訴字第一八０四號第一審判決提起上訴，本院判決如左：
　　　主　　　文
原判決關於命上訴人給付逾新台幣壹萬陸仟壹佰玖拾玖元及其利息部分，暨該部分假
執行之宣告並訴訟費用之裁判（除確定部分外）均廢棄。
右廢棄部分，被上訴人在第一審之訴及假執行之聲請均駁回。
其餘上訴駁回。
第一審訴訟費用（除確定部分外）及第二審訴訟費由，由上訴人負擔五十分之一，餘
由被上訴人負擔。
　　　事　　　實
甲、上訴人方面：
壹、聲明：
一、原判決關於命上訴人應給付被上訴人新台幣（下同）陸拾萬貳仟捌佰伍拾元及民
　　國九十年四月二十四日起至清償日止，按年息百分之五計算之利息及命其負擔訴
　　訟費用部分以及准假執行部分均廢棄。
二、右廢棄部分，被上訴人在第一審之訴駁回。
貳、陳述：除引用原判決書之記載外，補稱略以：
一、公寓大廈管理條例為民法之特別法，故關於漏水事件，自應優先適用公寓大廈管
　　理條例第十二條、第七條第五款之規定處理，而顯無民法之適用。
二、台北市○○區○○段一小段六０八、六０九、六一０、六一一、六一二等號地上
　　計興建六棟大樓，每棟大樓計有地上七層、地下一層，本案被上訴人所有之系爭
　　三樓房屋乃僅是其中一棟大樓中之一小層房屋，尚並非一棟中之一整層房屋，且
　　前開五筆土地亦非登記為被上訴人所有，被上訴人根本並沒有土地。
參、證據：除引用原審立證方法外，補提：鑑定報告書節錄影本、工程契約書影本、
    台灣台北地方法院八十八年度簡上字第七三一號判決影本、收據影本、最高法院
    七十七年度台上字第九三六號、五十八年度台上字第三０一五號判決要旨、原審
    九十年八月十日筆錄節錄影本、台北市○○○路○段一九０巷三八號三樓之二平
    面示意圖影本、公寓大廈管理條例相關案例及解析、台灣台北地方法院台北簡易
    庭八十八年度北簡字第四０二號判決節錄影本。聲請調台北地院八十年度簡上字
　　第二五號卷。
乙、被上訴人方面：
壹、聲明：上訴駁回。
貳、陳述：除引用原判決書之記載外，補稱略以：
一、被上訴人就系爭三樓房屋之基地並無所有權。
參、證據：除引用原審立證方法外，補提：台北市○○○路○段一九０巷三八號三樓
    之二施工區域標示圖、平面圖、四樓之二平面示意圖、台灣台北地方法院七十八
    年度訴字第一七七九號、本院七十八年度上易字第七七四號判決影本、系爭三樓
    房屋修繕所需費用一覽表、房屋租賃契約及公證書影本、陳中庸退租通知書及證
    明書影本、八十八、八十九、九十年房屋稅繳款書影本、台北市○○區○○段一
    小段０３１７２建號建物登記謄本、台北市○○區○○段一小段０６０８、０６
    ０９、０６１０、０６１１、０６１２等地號土地登記謄本、門牌證明書影本。
丙：本院依職權調閱台北地院八十八年度民執字第二三六二二號卷、八十九年度執字
　　第二七六九八號卷。
　　　理　　　由
一、被上訴人主張：上訴人所有坐落台北市○○○路○段一九○巷三八號四樓之二房
　　屋（下稱系爭四樓房屋）防水及給水系統，因年久失修，長期漏水而滲入被上訴
　　人所有坐落於台北市○○○路○段一九０巷三八號三樓之二房屋（下稱系爭三樓
　　房屋），造成被上訴人所有系爭三樓房屋如原判決附圖一斜線標示部分出現滲漏
　　水及掉漆等損害。被上訴人曾於八十八年間，依民法第七百六十七條訴請上訴人
　　排除侵害，經原法院八十八年十月八日八十八年度北簡字第四０二號、八十九年
　　八月十八日八十八年度簡上字第七三一號判決（下稱前案），認系爭三樓房屋之
　　損害，係因上訴人所有系爭四樓房屋浴廁樓板防水處理效果不良及給排水管側鋼
　　筋鏽蝕混凝土老化所致，並判命上訴人「應將其所有系爭四樓房屋浴廁之樓板防
　　水系統及給水管損害所導致之漏水修繕回復至原來不會滲、漏水之狀態」。詎上
　　訴人拒不履行，致系爭三樓房屋猶繼續受有損害。被上訴人持上開確定判決聲請
　　強制執行（原法院八十九年度執字第二七六九八號），於九十年三月二十八日將
　　上訴人所有系爭四樓房屋入水口全部切斷。上訴人未履行前案判決所命之作為義
　　務，致被上訴人繼續受有下述損害：(1)、被上訴人所有系爭三樓房屋因上訴人之
　　不作為所生壁漆掉落、天花板剝落等損害，雇工修復之費用需款九萬四千四百十
    六元。(2)、被上訴人為主張其權利，對於系爭四樓房屋滲漏問題，迭經起訴、上
　　訴、再審、執行等諸多程序，惟上訴人對於所負之作為義務，猶不為一定之行為
　　，致系爭三樓房屋之損害繼續發生，因而有本件侵權行為損害賠償之訴訟。對被
　　上訴人因系爭四樓房屋滲漏問題及本件訴訟委任律師代理所支出之代理人費用計
　　三十萬元，應可認為係屬伸張權利所必要而支出之訴訟費用，上訴人自應賠償。
　　(3)、被上訴人所有系爭三樓房屋原係出租予訴外人陳中庸，因上訴人對於其所有
　　系爭四樓房屋滲、漏水情形，遲遲未予修復，致承租人於八十八年九月十五日終
　　止租賃契約，迄至九十年三月十五日為強制執行之行為止，受有相當於租金之損
    害計三十九萬六千元。以上合計七十九萬零四百一十六元，爰依侵權行為之規定
    請求上訴人給付並自起訴狀繕本送達翌日（即九十年四月二十四日）起算之法定
    遲延利息。
　　上訴人對系爭四樓房屋及三樓房屋分別為兩造所有，及被上訴人曾以其所有系爭
　　四樓房屋之防水及給水系統，因年久失修長期漏水，滲入被上訴人所有系爭三樓
　　房屋，造成被上訴人所有系爭房屋損害為由，提起前案訴訟，經法院判命其「應
　　將其所有系爭四樓房屋浴廁之樓板防水系統及給水管損害所導致之漏水修繕回復
　　至原來不會滲、漏水之狀態」，其未依前案判決自動履行等情不爭執。惟否認其
　　有何侵權行為情事，辯以：本案滲漏水之發生乃是因為被上訴人之父陳盛雄自行
　　在上訴人之四樓「樓板上」增裝置水管（即非該四樓房屋之原固有部分或設備）
　　及其防水處理效果不良所致；又被上訴人之父於前案曾主張於八十七年三月二十
　　一日雇工『作防水工程』（防漏工程），該工程之防漏保固期為三年，則自八十
　　七年三月二十一日起迄至九十年三月二十一日，在此三年內，上訴人均不負任何
　　責任；又上訴人之系爭四樓房屋於八十九年十月九日發生火災，台北市消防隊使
　　用極大量之消防水滅火，此消防水對被上訴人三樓房屋所造成之損害，與上訴人
　　並無任何牽連；又前案建築師鑑定報告指出只有滲水潮濕而已，此滲水潮濕尚不
　　及一坪面積之十億分之一；又上訴人之四樓房屋樓地板即係被上訴人三樓房屋之
　　天花板，系爭排水管顯位於其中，其修繕費應依公寓大管理條例第十二、第七
　　條第五款、第十條第二項等規定辦理。另陳中庸係於八十八年三月十五日向被上
　　訴人承租房屋，但被上訴人早於八十七年十一月二日即起訴主張其房屋漏水，故
　　八十八年九月十五日陳中庸顯非因漏水而退租，被上訴人自不得請求租金損害；
　　又被上訴人並無系爭三樓房屋基地所有權，其主張之相當租金損害違反土地法第
　　九十七條規定。又我國民事訴訟非採用律師訴訟主義，當事人所支出之律師費用
　　不在訴訟裁判費用之列，且被上訴人有法定代理人可為其為訴訟行為，被上訴人
　　聘請律師支出之律師費並非伸張權利亦非防禦上所必要者。又本件滲水據被上訴
　　人表示是發生於八十七年九月，惟被上訴人於九十年四月十六日始提起本件損害
　　賠償訴訟，顯已逾二年請求權時效，其自不得請求等語。
    （原審判命上訴人應給付六十萬二千八百五十元（其中修復費一萬六千八百五十
　　元、律師費三十萬元、相當租金之損害二十八萬六千元）及自九十年四月二十四
　　日起算之遲延利息，並駁回被上訴人其餘之訴。上訴人就其敗訴部分提起上訴。
　　）
二、被上訴人主張系爭三樓房屋及四樓房屋分別為兩造所有，及被上訴人曾以上訴人
　　所有系爭四樓房屋之防水及給水系統，因年久失修長期漏水，滲入被上訴人所有
　　系爭三樓房屋，造成被上訴人所有系爭房屋損害，依民法第七百六十七條規定提
　　起前案訴訟，經法院判命上訴人「應將其所有系爭四樓房屋浴廁之樓板防水系統
　　及給水管損害所導致之漏水修繕回復至原來不會滲、漏水之狀態」，上訴人未依
　　確定判決自動履行。其所有系爭三樓房屋有壁漆掉落、天花板剝落之情及其持前
　　案確定判決聲請強制執行（原法院八十九年度執字第二七六九八號），於九十年
　　三月二十八日將上訴人所有系爭四樓房屋入水口全部切斷等情，業據提出原法院
　　八十八年十月八日八十八年度北簡字第四０二號、八十九年八月十八日八十八年
　　度簡上字第七三一號判決為證，另經本院調取上開執行案卷核閱屬實，並經原審
　　法院九十年八月二十二日履勘現場屬實，有勘驗筆錄及現場片可稽，且為上訴人
　　所不爭執，被上訴人此部分之主張，堪認為真正。
三、被上訴人另主張因上訴人拒不履行前案判決所命作為義務，致被上訴人所有系爭
　　三樓房屋產生壁漆掉落、天花板剝落等損害，爰依侵權行為法則，請求上訴人賠
　　償損害等語。上訴人則否認有侵權行為情事，並以上開情詞置辯。經查：
１、按因故意或過失，不法侵害他人之權利者，負損害賠償責任，民法第一百八十四
　　條第一項定有明文。
２、原法院八十八年十月八日八十八年度北簡字第四０二號、八十九年八月十八日八
　　十八年度簡上字第七三一號判決，以經囑託台北市建築師公會鑑定，認系爭三樓
　　浴廁之平頂樓板及其周圍附近房屋天花板發生滲水、潮溼現象，係因系爭四樓房
　　屋浴廁樓板防水不良及給排水管側鋼筋鏽蝕混凝土老化所致（參見上開八十八年
　　度簡上字第七三一號判決第七頁及台北市建築師公會八十八年六月二十二日八八
　　（十一）鑑字第六九五號鑑定報告書），則被上訴人主張上開部分之損害係因上
　　訴人未履行判決所命作為義務所致，尚堪採信。
３、上訴人抗辯本案滲漏水之發生係因被上訴人之父陳盛雄自行在上訴人之四樓「樓
　　板上」增裝置水管及其防水處理效果不良所致；及應由被上訴人之父於八十七年
　　三月二十一日雇工『作防水工程』者負保固責任等語。
　　按訴訟標的之法律關係，於確定之終局判決中已經裁判者，就該法律關係即有既
　　判力，當事人之一造以該確定判決之結果為基礎，於新訴訟用作攻擊防禦方法時
　　，他造應受其既判力拘束，不得以該確定判決言詞辯論終結前，所提出或得提出
　　而未提出之其他攻擊防禦方法為與該確定判決意旨相反之主張，此就民事訴訟法
　　四百條第一項規定之趣旨觀之甚明（最高法院四十二年台上字第一三０六號判例
　　意旨參照）。查前案既認定系爭三樓浴廁之平頂樓板及其周圍附近房屋天花板發
    生滲水、潮溼現象，係因系爭四樓房屋浴廁樓板防水不良及給排水管側鋼筋鏽蝕
    混凝土老化所致。則上訴人自不得再執上述事由為抗辯。
４、上訴人另抗辯其系爭四樓房屋於八十九年十月九日發生火災，台北市消防隊使用
　　極大量之消防水滅火，此消防水對被上訴人三樓房屋所造成之損害，與上訴人並
　　無任何牽連云云。
　　查上訴人所有系爭四樓房屋於八十九年十月九日發生火災，經消防隊灌救等情，
　　有上訴人提出之光武里里長出具之證明書及原法院八十九年度訴字第一五二二號
　　刑事判決影本可稽，且為被上訴人所不爭執，則堪認系爭四樓房屋於八十九年十
　　月九日發生火災，經消防隊灌救。惟系爭三樓房屋浴廁之平頂樓板及其周圍附近
　　房屋天花板發生滲水、潮溼現象於八十九年十月九日發生火災前即存在，且係因
　　系爭四樓房屋浴廁樓板防水不良及給排水管側鋼筋鏽蝕混凝土老化所致，已如上
　　述，則就此部分，上訴人本有依前案判決確定為「應將其所有系爭四樓房屋浴廁
　　之樓板防水系統及給水管損害所導致之漏水修繕回復至原來不會滲、漏水之狀態
　　」之義務，上訴人未為之，則就被上訴人此部分所受之損害，仍應負侵權行為之
　　責。
５、上訴人否認被上訴人系爭三樓房屋逾「浴廁之平頂樓板及其周圍附近房屋天花板
　　發生滲水、潮溼」部分之損害係因其未依前案確定判決所命作為義務所致，被上
　　訴人復未舉證係因上訴人侵權行為所致，則被上訴人主張逾上開部分之損害，亦
　　係因上訴人未履行前開確定判決所命作為義務所致，即不足採。
６、上訴人抗辯本件滲水據被上訴人表示是發生於八十七年九月，惟被上訴人於九十
　　年四月十六日始提起本件損害賠償訴訟，顯已逾二年請求權時效，其自不得請求
　　等語。
　　按因侵權行為所生之損害賠償請求權，自請求權人知有損害及賠償義務人時起二
　　年間不行使而消滅；自有侵權行為時起，逾十年者亦同，民法第一百九十七條第
　　一項定有明文，惟消滅時效因起訴而中斷，該中斷之時效自受確定判決時，重行
　　起算，且經確定判決所確定之請求權，其原有消滅時效期間未滿五年者，因中斷
　　而重行起算之時效期間為五年，民法第一百二十九條第一項，第一百三十七條定
　　有明文。查本件前案係八十九年八月十八日八十八年度簡上字第七三一號判決確
　　定上訴人有上開「應將其所有系爭四樓房屋浴廁之樓板防水系統及給水管損害所
　　導致之漏水修繕回復至原來不會滲、漏水之狀態」之作為義務，上訴人未作為，
　　致被上訴受有損害，則迄被上訴人於九十年四月十六日提起本件訴訟，並未逾上
　　開時效期間，上訴人所為時效抗辯，即無可採。
７、基上所述，上訴人僅就被上訴人系爭三樓房屋「浴廁之平頂樓板及其周圍附近房
　　屋天花板發生滲水、潮溼」部分所生之損害負侵權行為損害賠償責任。
四、本件上訴人未履行作為義務，致被上訴人系爭三樓房屋「浴廁之平頂樓板及其周
　　圍附近房屋天花板發生滲水、潮溼」，上訴人應就被上訴人因此部分部分所受之
　　損害負損害賠償責任，已如上述。茲審酌被上訴人之請求是否有理由：
１、修復費用一萬六千八百五十元部分：
(1)、被上訴人於原審起訴請求賠償金額共計為九萬四千四十六元。原審判准金額為被
　　上訴人提出之房屋修繕所需費用一覽表，、浴室Ａ部分七千四百元；、主臥
　　室及浴室部分：其中之天花板損壞泥作面１：３粉光金額二萬二千元、壁面損壞
　　牆面，水泥面敲除新作１：３水泥粉光金額九千五百元及、天花板牆面新作水泥
　　粉刷金額六千三百元，合計三萬七千八百元之四分之一即九千四百五十元。
(2)、查被上訴人提出之修繕所需費用一覽表，其浴室Ａ部分，修理內容為：舊有ＰＶ
　　Ｃ天花板拆除清運一千四百元、新做ＰＶＣ天花板四千元、門框油漆三百五十元
　　、清洗八百元、木門拆除清運二百元、新裝日光燈六百五十元，合計七千四百元
　　。並非系爭三樓房屋「浴廁之平頂樓板及其周圍附近房屋天花板發生滲水、潮溼
　　」所生之損害修復費用，被上訴人請求上訴人賠償該部分之費用，即不應准許。
    至被上訴人另請求之主臥室及浴室部分：其中之天花板損壞泥作面１：３粉光金
　　額二萬二千元、壁面損壞牆面，水泥面敲除新作１：３水泥粉光金額九千五百元
　　及、天花板牆面新作水泥粉刷金額六千三百元，合計三萬七千八百元之四分之一
　　即九千四百五十元，尚堪認係上述損害所生之修復費用，應予准許。
(3)、從而，被上訴人得請求之修復費用為九千四百五十元，逾該部分之請求為無理由
    。
(4)、雖上訴人抗辯其四樓房屋樓地板即係被上訴人三樓房屋之天花板，系爭排水管顯
　　位於其中，其修繕費應依公寓大管理條例第十二等規定辦理云云。
    按公寓大管理條例第十二規定係「專有部分之共同壁及樓地板或其內之管線，
　　其維修費用由該共同壁雙方或樓地上下方之區分所有權人共同負擔。但修繕費係
　　因可歸責於區分所有權人之事由不可歸責事由所致者，由該區分所有權人負擔。
　　」。查本件上訴人係未履行前案判決確定之作為義務，致被上訴人受有損害，被
　　上訴人係請求上訴人賠償其四樓房屋之修復費用，與上開條例規定之情形，並不
　　相同，上訴人此一抗辯並無足採。
２、律師費三十萬元部分：
　　被上訴人主張因上訴人系爭四樓房屋滲漏問題，其為為主張其權利，迭經起訴、
　　上訴、再審、執行等諸多程序，惟上訴人對所負之作為義務猶不為一定之行為，
　　致系爭三樓房屋之損害繼續發生，而有本件侵權行為損害賠償之訴訟，且因本件
　　案情繁複，倘被上訴人未具法律專業能力，顯難以勝任。衡諸被上訴人智識背景
　　，為於訴訟上維護自身權益，必需委請律師代理訴訟以伸張其權利。對於被上訴
　　人因系爭四樓房屋滲漏問題及本件訴訟委任律師代理所支出之代理人費用，共計
　　三十萬元，應可認為係屬伸張權利所必要而支出之訴訟費用等語。上訴人則抗辯
　　我國民事訴訟法非採用律師訴訟主義，且被上訴人有其法定代理人可為其為訴訟
　　行為，此律師費用非主張權利所必要等語。
    按訴訟費用，依民事訴訟法第七十八條規定，原則由敗訴之當事人負擔。又法院
　　為終局判決時，應依職權為訴訟費用之裁判。又法院未於訴訟費用之裁判確定其
　　費用額者，第一審受訴法院於該裁判有執行力後，應依聲請並得依職權以裁定確
　　定之，同法第八十七條第一項、第九十一條第一項亦分別定有明文。則被上訴人
　　於本件請求上訴人給付其支出之訴訟費用，即屬無據。況查被上訴人提出之律師
　　費收據五紙，僅載明出具收據之律師分別於八十七年十月十九日、八十八年九月
　　一日、八十八年十一月二十四日、同年十二月八日、九十年三月十五日各向訴外
　　人陳盛雄收受律師服務費六萬元（見原審卷第七一至七五頁），則系爭律師費是
　　否被上訴人因與上訴人間之訴訟而支出，亦不無疑義。
３、受有相當於租金之損害計二十八萬六千元部分：
(1)、被上訴人主張其所有系爭三樓房屋原係出租予訴外人陳中庸使用，每月租金二萬
　　二千元，因上訴人遲未修復其所有系爭四樓房屋滲、漏水，致承租人於八十八年
　　九月十五日退租，迄今猶閒置無法使用，而請求上訴人賠償自八十八年九月十五
　　日起至八十九年十月九日止，相當於租金之損害計二十八萬六千元（註；被上訴
　　人於原審請求上訴人給付自八十八年九月十五日起至九十年三月十五日止，相當
　　租金之損害三十九萬六千元。原審判准上開部分）。上訴人則抗辯陳中庸係於八
　　十八年三月十五日向被上訴人承租房屋，但被上訴人早於八十七年十一月二日即
　　起訴主張其房屋漏水，故八十八年九月十五日陳中庸顯非因漏水而退租，被上訴
　　人自不得請求租金損害，且被上訴人主張之相當租金損害違反土地法第九十七條
　　規定等語。
(2)、查依上開台北市建築師公會鑑定報告內附照片觀之，鑑定人於前案八十八年五月
　　月二十一日初勘系爭三樓房屋時，三樓房屋主臥室天花板、樑、牆有油漆突起及
　　脫落現象。參以上訴人於本院自陳「陳中庸本來租三樓，後來另件簡易案件起訴
　　之後才跑去租二樓。」（見本院卷第五七頁）。則被上訴人主張陳中庸係因系爭
　　三樓房屋漏水乃退租乙節，尚與情理無違，而堪採信。惟本件上訴人依前案確定
　　判決而有「「應將其所有系爭四樓房屋浴廁之樓板防水系統及給水管損害所導致
　　之漏水修繕回復至原來不會滲、漏水之狀態」之作為義務，本件被上訴人係主張
　　上訴人未履行上開作為義務致其受有損害。則於法院判決確定上訴人上開作為義
　　務前，自無從認上訴人未履行作為義務致被上訴人受有損害。而前案係於八十九
　　年八月十八日宣示駁回上訴人之上訴而確定，則應認上訴人於八十九年八月十九
　　日始未履行其作為義務致被上訴人受有損害。又系爭四樓房屋於八十九年十月九
　　日發生火災，經消防隊灌救，而致系爭三樓房屋亦無法使用，為被上訴人所不爭
　　執，則被上訴人僅得請求自八十九年八月十九日起迄八十九年十月九日期間之相
　　當租金損害賠償。
(3)、按城市地方房屋之租金，以不超過土地及其建築物申報總價額年息百分之十為限
　　，土地法第九十七條第一項定有明文。而被上訴人就系爭建物之基地並無應有部
　　分，為被上訴人所不爭執。參酌土地法第一百零五條規定，則其並無受相當地租
　　部分之損害，即僅得請求建物部分之損害。
　　本系爭三樓建物坐落號台北市○○○路○段一九０巷三八號，鄰近頂好商圈，附
　　近為商業區，乃眾所周知，是本院認應以系爭建物申報總價額年息百分之十計算
　　爭建物之法定租金。又系爭三樓房屋八十九年之課稅現值為四十七萬三千七百元
　　有房屋稅繳款書可稽（見本院卷第一三四頁）。
(4)、依此計算，被上訴人可得請求之相當租金之損害賠償為六千七百四十九元（計算
　　式：473700*10%*(13+30+9)/365=6749 ）。
４、綜上所述，被上訴人得請求之損害額為一萬六千一百九十九元（修復費9450及相
　　當租金之損害6749）。
五、綜上所述，原告依侵權行為法律規係，請求上訴人給付一萬六千一百九十九元及
　　自起訴狀繕本送達翌日即九十年四月二十四日起至清償日止，按年息百分之五計
　　算之利息部分，為有理由，應予准許，逾此範圍之請求為無理由，應予駁回。
    原審就超過上開應准許部分，為上訴人敗訴之判決，並為假執行之宣告，自有未
    洽。上訴意旨指摘原判決此部分不當，求予廢棄改判，為有理由，應由本院將原
    判決此部分廢棄，並駁回被上訴人在第一審之訴及假執行之聲請。至於上開應准
　　許部分，原審判命上訴人給付，並為假執行之宣告，核無違誤，上訴意旨，就此
　　部分指摘原判決不當，求予廢棄，為無理由，應駁回其上訴。
六、本案事證已臻明確，兩造其餘主張陳述及所提之證據，均毋庸再予審酌，附此敘
　　明。
七、據上論結：本件上訴為一部有理由，一部無理由，依民事訴訟法第四百五十條第
　　、第四百四十九條第一項、第七十九條但書，條判決如主文。
中　　　華　　　民　　　國　　九十一　　年　　 十一　　 月　　 二十六　 日
　　　　　　　　　　　　　　　　臺灣高等法院民事第十一庭
                                          審判長法  官　吳  景  源
                                                法　官　鄭  純  惠
                                                法　官　滕  允  潔
右正本係照原本作成。
不得上訴。
中　　　華　　　民　　　國　　九十一　　年　　十一　　　月　　二十八　　日
　　　　　　　　　　　　　　　　　　　        　書記官  邵  淑  津
